【裁判字號】    89,訴,1869
【裁判日期】    900427
【裁判案由】    殺人未遂等
【裁判全文】
臺灣板橋地方法院刑事判決                        八十九年度訴字第一八六九號
    公  訴  人  臺灣板橋地方法院檢察署檢察官
    被      告  庚○○
    指定辯護人  甲○
    被      告  己○○
    選任辯護人  施習盛律師
    被      告  辛○○
右列被告等因殺人未遂等案件，經檢察官提起公訴（八十七年度偵字第二三六八八號
），甲○判決如左：
    主  文
庚○○，傷害人之身體致重傷，累犯，處有期徒刑伍年陸月。
己○○、辛○○均無罪。
    事  實
一、庚○○曾有違反麻醉藥品管理條例之前科，於民國（下同）八十二年十二月十七
    日因違反肅清煙毒條例案件，經甲○判處有期徒刑三年一月，於八十三年一月二
    十四日判決確定，嗣於八十五年三月八日因縮短刑期假釋出監，並於八十六年一
    月二十六日縮刑期滿而執行完畢。詎庚○○仍不知悔改，於八十七年十月二十五
    日晚間十時三十分許，在臺北縣三峽鎮○○路○段二三三巷八號己○○經營之工
    廠二樓之辦公室內，與己○○、辛○○、壬○○、乙○○、癸○○、子○○（以
    上四人均經公訴人另為不起訴處分）及真實姓名年籍不詳綽號「阿益」（公訴人
    另案偵辦中）等人聊天時，因戊○○以電話邀約己○○外出飲酒遭拒，並與接電
    話之庚○○起口角，遂心生不滿而偕同其弟丁○○及友人寅○○，前往己○○位
    於上址之工廠，戊○○獨自上樓時，庚○○見其態度不佳，將戊○○帶到樓下，
    旋與戊○○及丁○○二人起爭執，詎庚○○基於傷害之犯意，先腳踢丁○○腹部
    ，又徒手毆打其頭部（所涉傷害部分，未據丁○○提出告訴），再與戊○○發生
    扭打，丁○○並乘隙離去，寅○○則躲入工廠內。庚○○嗣因一度遭戊○○打倒
    在地，竟持己○○所有置放於工廠內之老虎鉗乙支，擊打戊○○之頭部，致戊○○受有上唇撕裂傷、兩側額顳部頭皮血腫、右側額顳骨骨折、右側硬腦膜、蜘蛛
    網膜下腔出血及腦水腫之傷害，而當場昏迷倒地，幸經聞聲下樓勸架之己○○緊
    急招來寅○○送醫，而倖免於死，惟仍造成戊○○左側肢體完全癱瘓；右側肢體
    部分癱瘓；兩側踝關節攣縮無法行動；日常生活完全無法自理；聲音機能障礙無
    法言語，致與人溝通有顯著困難，二十四小時須人看護之重傷害。
二、案經臺北縣警察局三峽分局報告臺灣板橋地方法院檢察署檢察官偵查起訴。
    理  由
甲、被告庚○○部分：
  一、訊據被告庚○○於甲○審理時矢口否認有右開被訴之犯行，辯稱：伊都沒有出
      手打戊○○，伊只有跑，也沒有拿老虎鉗打戊○○云云。經查：
    (一)按刑法第十條第四項第四款所稱毀敗一肢以上之機能，係指肢體因傷害之結果
      完全喪失其效用者而言，最高法院著有二十八年度上字第一０九八號判例可資
      參照。被害人戊○○於八十七年十月二十五日晚間十一時二十分被送至財團法
      人恩主公醫院（以下稱恩主公醫院）急診時，呈意識昏迷，上唇有撕裂傷，經
      緊急電腦斷層檢查發現有顱內出血，遂接受緊急開腦手術，手術的發現為兩
      側額顳部頭皮血腫右側額顳骨骨折右側腦部硬腦膜下出血蜘蛛網膜下腔
      出血嚴重腦水腫，嗣於八十七年十二月十一日出院，出院時呈半植物人狀態
      ，仍有意識昏迷等情，業據恩主公醫院於八十八年二月十二日以（88）恩醫事
      字第０一六五號函覆甚明，有該函及檢附之病例摘要紀錄各乙紙附卷可稽。戊○○又於八十八年三月十日再入恩主公醫院，入院時有氣管造瘺無法發聲，其
      意識狀態可以右手表達，可用右手做出謝謝的動作等，算是可溝通的狀態，但
      是其high cortical function、智能狀態則無法作精確地評估，已於八十八年
      三月二十四日轉至臺大醫院作復健，亦有該院八十八年四月十日（88）恩醫事
      字第０三九七號函在卷可佐。且戊○○因腦外傷，目前左側肢體完全癱瘓，右
      側肢體部分癱瘓，兩側踝關節攣縮無法行動，日常生活完全無法自理，聲音機
      能障礙無法言語，導致與人溝通顯著困難，二十四小時須人看護乙節，亦有國
      立臺灣大學醫學院附設醫院於八十八年四月八日診字第一０六一九二號診斷證
      明書乙紙附卷可憑。依此，被害人戊○○因受有上揭腦部之嚴重損傷，且四肢
      完全或部分癱瘓，已達於完全喪失效用之程度，揆諸前揭判例意旨，自符合刑
      法第十條第四項第四款所指重傷之程度，又被害人戊○○所受上開重傷之結果
      ，亦堪認係其所受前揭腦部之嚴重傷害所致無疑。
    (二)被告庚○○初於警訊時供稱：丁○○先毆打伊後，三個人就一起圍毆，伊沒有
      時間找兇器來毆打他，伊都空手反擊，（當時還有誰參與毆打？）沒有，他們
      看到打架就陸續離去（見偵查影印卷第六頁正面）等語。又於八十七年十二月
      二十三日檢察官偵訊時供承：戊○○打電話來說找己○○，伊說他沒空，戊○○就自己跑來，伊看他醉了就跟他一起下樓，丁○○就罵伊，丁○○與戊○○
      二人打伊，伊倒地後，他們二人再打伊，伊就跑跌倒，伊拾起鉗子回打他們，
      當時己○○在工廠口出來勸，他們二人又打伊，在工廠上坡那邊看到戊○○倒
      地，（打他何處？）不知道，打來打去等語，並坦承以扣案之乙支老虎鉗毆打
      戊○○（見偵查影印卷第三十六頁正、背面；第一五六頁正面）。復於甲○調
      查時供認：伊先與丁○○扭打，接著戊○○又下來打，之後己○○、辛○○下
      來勸架，伊有拿老虎鉗打戊○○，沒有其他人打他，˙˙˙伊被他們三個人打
      ，所以在地上撿到老虎鉗跟他們打等語（見八十九年十二月一日訊問筆錄）。
      是以被告庚○○自警、偵訊迄甲○調查時均始終供承於前揭時、地，與戊○○
      等人間有扭打之情事無訛，甚而於檢察官偵訊及甲○調查時坦承以扣案之老虎
      鉗毆打戊○○乙節屬實，核與同案被告己○○、辛○○及證人寅○○、子○○
      、癸○○及壬○○等人均一致供述或證陳，被告庚○○與被害人戊○○確有於
      上揭時、地扭打之情節相符（見甲○八十九年十一月十五日、同年月二十九日
      、同年十二月二十日及九十年一月三日訊問筆錄），並有扣案之老虎鉗一支在
      卷可資佐證，足徵被告庚○○於檢察官偵訊及甲○調查時之前揭自白與事實相
      符而堪以採信，被告嗣於甲○審理翻異前供，空言辯稱未持扣案老虎鉗毆打戊○○云云，核屬事後圖卸刑責之詞，殊無足資採信之處。
    (三)按殺人未遂或重傷未遂與普通傷害之區別，應以行為人於加害時，有無殺意或
      使人受重傷之故意為斷，至於被害人受傷部位、程度及加害人所使用兇器，有
      時雖可作為認定有無殺意或重傷故意之心證，究不能據為絕對之標準。查本件
      公訴人亦認被告庚○○與被害人戊○○原係舊識，並無任何怨仇，本件亦僅因
      二人於電話中曾起口角，嗣始生互毆之情事，已如前述，被告嗣後持扣案老虎
      鉗攻擊被害人戊○○，乃延續先前之互毆行為，殊難謂其有戕害人生命或使人
      受重傷之故意。再參以甲○遍閱卷內所附之證據資料，均未發現被告庚○○有
      公訴意旨所指，於遭同案被告辛○○撥打而退後倒下時，仍悍然持老虎鉗擊打
      戊○○頭部之積極證據，堪認被告確無殺人及重傷之故意，而僅有普通傷害之
      犯意，公訴人徒以被告攻擊被害人戊○○頭部要害，及戊○○傷勢之嚴重，遂
      認被告有殺人之犯意，尚非確論。
    (四)綜之，被告庚○○並無殺人之故意，係基於普通傷害之故意，先係徒手嗣則持
      扣案之老虎鉗毆打被害人戊○○，且因而致被害人戊○○受有前揭重傷害之結
      果，則該重傷害之結果與被告之傷害行為間顯有相當之因果關係等節，均應堪
      以認定，被告於甲○審理時空言辯稱未持老虎鉗毆打被害人云云，核屬事後諉
      卸刑責之詞，不足採信。故本件事證明確，被告庚○○犯行堪以認定，應予依
      法論科。
  二、被告庚○○基於普通傷害之犯意，徒手及持老虎鉗擊打被害人戊○○，致其腦
      部受有嚴重傷害，並導致上揭重傷之結果，其所為核係犯刑法第二百七十七條
      第二項傷害罪之加重結果犯。又本件足認被告並無殺人之故意，已如前述，故
      公訴人按刑法第二百七十一條第二項、第一項之殺人未遂罪提起公訴，其起訴
      法條容有未洽，應予變更。末查被告庚○○曾於八十二年十二月十七日因違反
      肅清煙毒條例案件，經甲○判處有期徒刑三年一月，於八十三年一月二十四日
      判決確定，嗣於八十五年三月八日因縮短刑期假釋出監，並於八十六年一月二
      十六日縮刑期滿而執行完畢，有臺灣高等法院檢察署刑案紀錄簡覆表乙份在卷
      可參，其於受有期徒刑之執行完畢後，五年以內再犯有期徒刑以上之本罪，為
      累犯，應依刑法第四十七條之規定加重其刑。爰審酌被告庚○○有如事實欄所
      載之前科紀錄，有臺灣高等法院檢察署刑案紀錄簡覆表乙份在卷可參，其素行
      不佳，與被害人戊○○原係友人，竟因口角憤而持老虎鉗傷人，致被害人受有
      肢體癱瘓、日常生活完全無法自理等嚴重傷害，惡性匪淺，及其犯罪當時所受
      之刺激、手段，及犯罪後初於警偵訊時，尚知坦承犯行，惟於甲○審理時卻翻
      異前供猶飾詞卸責之態度，以及迄未與被害人戊○○和解，賠償其損害等一切
      情狀，量處如主文第一項所之刑，以資懲儆。至於扣案供被告庚○○犯罪所用
      之老虎鉗一支，係同案被告己○○所有置於工廠內之物，業經己○○述明在卷
      ，尚難認係屬被告庚○○所有之物，依法自不得為沒收之諭知，公訴人請求予
      以宣告沒收，尚有未洽，併予敘明。
乙、被告己○○、辛○○部分：
  一、公訴意旨另以：被告己○○與辛○○二人於上揭時、地，因同案被告庚○○與
      戊○○、丁○○發生爭吵進而互毆時，先後聞聲下樓，原欲勸架，嗣竟均與庚○○共同基於傷害之犯意聯絡，加入拉扯、扭打，辛○○並以義肢撥打戊○○
      之口鼻部，致使戊○○因受有前開上唇撕裂傷等傷害，而當場昏迷倒地，幸經
      己○○緊急招來寅○○送醫，而倖免於死，因認被告己○○、辛○○二人均涉
      犯同法第二百七十七條第一項之傷害罪嫌等語。
  二、按犯罪事實應依證據認定之，無證據不得推定其犯罪事實；又不能證明被告犯
      罪者，應諭知無罪之判決，刑事訴訟法第一百五十四條、第三百零一條第一項
      分別定有明文。所謂認定犯罪事實之證據，係指足以認定被告確有犯罪行為之
      積極證據而言，該項證據自須適合於被告犯罪事實認定，始得採為斷罪資料。
      又苟未能發現相當證據，或證據不足以證明，自不能以推測或擬制之方法，以
      為裁判基礎，亦分別有最高法院二十九年度上字第三一０五號及四十年度臺上
      字第八六號判例意旨可資參照。又按法院如欲認定被告有罪時，應得有確切之
      心證，而不得存有任何合理之可疑，否則法院如已盡其調查證據之能事，就起
      訴之事實，仍存有合理之可疑而不能獲得確切之心證時，仍應為被告無罪之判
      決，此乃刑事訴訟制度證據裁判主義之基本精神。本件公訴人認被告己○○、
      辛○○共同涉有右開被訴之傷害犯行，無非係認業據告訴人丑○○指訴綦詳，
      核與證人丁○○、寅○○證述之情節相符，且被告辛○○分在工廠口及巷口撥
      打被害人，亦據證人子○○、癸○○二人供證明確，再者被告己○○對於未毆
      打戊○○之供述，經法務部調查局測謊結果，認定呈說謊反應，並以該局出具
      之鑑定通知書資為佐證論據。訊據被告己○○、辛○○二人固供認在前揭被告
      庚○○與被害人戊○○發生爭執時在場屬實，惟均堅決否認有被訴之傷害犯行
      ，被告己○○辯稱：伊沒有打戊○○，只是勸架，伊去拉開戊○○與庚○○，
      因當時他們二人在扭打等語，被告辛○○亦辯稱：伊沒有用義肢撥打戊○○的
      頭、鼻部，伊是幫己○○勸架等語。
  三、經查：
    (一)關於被害人戊○○係遭何人傷害乙節，證人丁○○初於八十七年十月二十七日
      及翌（二十八）日警訊時均供稱：當時因為伊被人追打，就跑回家，並沒有看
      見是誰打傷伊哥哥的；因為那些人伊不認識，當時又一片混亂，頭又被蓋住，
      所以伊不知道是何人打的，亦無法指認。另證人寅○○亦供陳：伊沒有看見無
      法指認，伊無法確定有幾人參與打鬥等語（分見偵查影印卷第二十三頁、第二
      十六頁正面、第二十八頁正面及第三十頁正面）。迨於八十七年十一月二十四
      日檢察官偵訊時，證人丁○○仍供述遭人拉伊衣服蓋住頭，經掙脫後就跑離現
      場，寅○○於庚○○打伊時即不知去向，證人寅○○亦證陳沒看清楚誰打誰或
      誰拉誰等語（見偵查影印卷第一一０頁背面）。嗣於甲○調查時，證人丁○○
      與寅○○均到庭具結，證人丁○○證稱：庚○○先與伊發生爭執而腳先踹過來
      ，伊就逃離開現場，當時戊○○如何被打的伊都不知道等語（見八十九年十一
      月十五日訊問筆錄）；證人寅○○亦供證：是丁○○與庚○○二人在吵，後來
      又徒手互毆，戊○○去制止，之後樓上約有五、六人下來，伊沒看清楚為何人
      ，不知道他們下來後，是勸架還是打架。隔約十分鐘，伊看到戊○○倒下來，
      有流血，伊沒有看到過程，伊看到戊○○與庚○○扭打，是在戊○○去制止的
      時候，當時雙方都沒有人受傷。後來戊○○受傷的過程伊都不曉得，伊沒有看
      到己○○、辛○○打戊○○。戊○○受傷倒地，伊去攔計程車，當時己○○攙
      扶著戊○○，因為戊○○不省人事，己○○有幫忙把戊○○送上車，戊○○並
      沒有告訴伊是何人打他，戊○○倒地時，就沒有看到丁○○，所以伊認為丁○○跑掉了等語（見八十九年十一月二十九日訊問筆錄）。故證人丁○○、寅○○二人自警訊起迄甲○調查時止，均一致證陳無法確定指認參與毆打之人，亦
      未見被告己○○、辛○○確有毆打被害人戊○○之明確指證，又告訴人丑○○
      係於戊○○送恩主公醫院救治時，始被通知到院，焉能知悉戊○○係遭何人傷
      害之情節，則公訴意旨謂告訴人丑○○業已指訴綦詳，復核與證人丁○○、寅
      ○○證述之情節相符乙節，自有未洽。
    (二)次查證人子○○、癸○○及壬○○等人就本案發生之經過，於甲○調查時均到
      庭具結，其中證人子○○證稱：伊看到庚○○與戊○○在吵架，己○○在勸架
      ，庚○○與戊○○扭打在一起，己○○要拉庚○○回來，庚○○有拿一支老虎
      鉗，戊○○沒有拿東西，伊沒有看到庚○○拿老虎鉗打戊○○的情形，當時地
      點是在工廠門口二十公尺處，˙˙˙後來庚○○有再上去與戊○○第二次扭打
      ，有無帶工具伊不清楚。後來辛○○走出來，用手撥過去有碰到戊○○，戊○○就倒下去，伊不知道碰到何處，己○○就叫趕快把戊○○送醫院，最後是己○○把戊○○扶起來，由寅○○送醫院，這過程伊沒有看到己○○打戊○○等
      語。證人癸○○則證述：伊有看到庚○○在電話中與人講話很大聲，後來戊○○上來二樓，己○○叫庚○○把戊○○帶下去，之後就聽到樓下很大聲在爭吵
      ，己○○就下去，結果還是在爭吵，伊就下樓看到己○○站在庚○○與戊○○
      中間在勸架等語（均見八十九年十二月二十日訊問筆錄）。證人壬○○亦證陳
      ：庚○○去接電話與人發生爭吵，不曉得是何人打來的，後來有二、三人上來
      ，口氣很大聲，庚○○就把他們帶下樓去，伊聽到庚○○與人爭吵，後來就打
      架，後來己○○先下去，接著隔了一、二分鐘，伊及劉姚富、癸○○、辛○○
      也都下去，看到庚○○被二、三人打，己○○去勸架，但是他們還是繼續打，
      從工廠門口打到外面去，我看到己○○、辛○○在門口勸架等語（見九十年一
      月三日訊問筆錄）。從而綜上三名證人之證述，均一致指證於被告庚○○與被
      害人戊○○發生爭執或扭打時，被告己○○實係居中勸架無訛，核與渠等於警
      訊、檢察官偵訊時供述之情節相符（分見偵查影印卷第十一頁正面、第十三頁
      正面、第十七頁正面、第一一二頁正面及第一三三頁背面），足徵被告己○○
      辯稱因勸架而去拉開扭打中之戊○○與庚○○二人等語，尚非屬虛構無據之詞
      ，應堪以採信。
    (三)被告辛○○固不否認有去撥開被告庚○○及被害人戊○○二人，不確定其義肢
      是否有碰到戊○○的口、鼻部位之情事。惟查證人子○○、癸○○二人於警訊
      中均始終供證除被告庚○○外，不知尚有何人動手打戊○○等語（見偵查影印
      卷第十一頁背面、第十三頁背面）。證人子○○於八十七年十一月二十四日檢
      察官偵訊時，卻供指目睹被告辛○○有以義肢打戊○○之行為，但亦供稱沒看
      清楚毆打之部位等語（見偵查影印卷第一一一頁背面、第一一二頁正面），又
      與證人癸○○分別指述看見被告辛○○於巷口及工廠門口以義肢各打一下云云
      不符（見偵查影印卷第一三五頁正面）。是以證人子○○、癸○○二人於案件
      甫發生，記憶最為鮮明之警訊時，均供稱不知尚有被告辛○○以義肢撥打被害
      人戊○○之傷害犯行，卻能於檢察官嗣後偵訊時，改指被告辛○○亦有傷害犯
      行，並明確指出被告辛○○撥打之地點，則其二人上揭指述之真實性，已非無
      疑。再者，縱認被告辛○○之義肢有觸及被害人戊○○之口鼻部位，然被告辛○○係雙手均使用義肢之殘障人士，甲○復參酌被告己○○於檢察官偵訊時所
      供明：伊當時先勸架要拉開他們（被告庚○○與被害人戊○○），拉不開，辛○○就過來要撥開他們，他是張開兩隻手撥開，以及證人子○○及癸○○亦均
      供證被告辛○○當時之動作係由內而外等情狀（見偵查影印卷第一五七頁正、
      背面），若被告辛○○果有傷害被害人戊○○之犯意，其雙手義肢焉須有從內
      而外動作之理。且證人子○○於檢察官偵訊時亦供明，係因看到被告辛○○義
      肢打著戊○○，戊○○倒地，所以認為他參與鬥毆，而參與情形就如前所述，
      從內而外，且只有一下等語（見偵查影印卷第一五八頁背面），是均難認被告
      辛○○係基於傷害之犯意，而有以義肢傷害被害人戊○○之行為。
    (四)又查告訴人戊○○固始終指訴於案發時、地遭共計六人毆打，惟對於該六人係
      何人以及使用何種工具，於甲○調查時初係指認：有己○○、庚○○、丙○○
      、辛○○、子○○，還有一個，共有六人，己○○用手打伊身體，辛○○在工
      廠二樓閣樓用手打伊鼻子，庚○○打伊的方法忘記了，子○○在二樓，打的方
      法伊忘記了，丙○○用扳手打伊頭，在工廠外面云云（見八十九年十二月二十
      日訊問筆錄），又供指：己○○、庚○○、辛○○、壬○○、丙○○等人，還
      有一個人伊忘記了，總共有六個人，壬○○如何打伊忘記了，是在工廠外面打
      的，打伊頭的人是丙○○，他用扳手打，丙○○是丁○○的朋友，他是向丁○○要錢云云（見九十年一月三日訊問筆錄），是以告訴人戊○○之指訴，互核
      前後不一。且據告訴人戊○○指訴遭其持扳手毆打頭部之證人丙○○到庭具結
      證稱：伊與戊○○沒有糾紛，丁○○有欠伊三萬元，伊沒有向丁○○要過，也
  沒有向戊○○要過，（八十七年十二月二十五日）伊沒有去己○○三峽之工廠
      等語（見九十年二月十六日訊問筆錄），另證人丁○○亦明確證稱當天沒有看
      到丙○○在工廠等語（見九十年一月三十一日訊問筆錄），則告訴人戊○○究
      有無遭證人丙○○持扳手毆打頭部之情事，尚非無疑。甲○復斟酌證人即告訴
      人戊○○之恩主公醫院主治醫師邱建才於檢察官偵訊時所證稱：伊認為應等被
      害人智能鑑定後才能了解，在這之前，雖可跟人溝通，但就能否記憶案發當時
      情形，伊個人持保留態度等情狀（見偵查影印卷第二一三頁背面），尚難僅憑
      告訴人戊○○可信性堪疑之片面指訴，遂逕謂被告己○○、辛○○確有公訴意
      旨所指之傷害犯行。
    (五)末查被告己○○及辛○○二人，經公訴人送請法務部調查局測謊結果，被告辛○○因雙手殘障，無法測試，被告庚○○對其供稱：毆打戊○○，無說謊反應
      ，但對供稱：己○○未毆打則呈說謊反應，而被告己○○就供稱：未毆打戊○○亦呈說謊反應，有該局八十七年十二月七日（87）陸(三)字第八七０九一一四
      三號鑑定通知書乙紙在卷可佐。惟按測謊鑑定，係依一般人在說謊時，會產生
      遲緩、緊張、不安等心理波動現象，乃以科學方法，由鑑定人利用測謊儀器，
      將受測者之情緒波動反應情形加以紀錄，用以判別受測者之供述是否真實。故
      測謊鑑定，倘鑑定人具備專業之知識技能，復事先獲得受測者之同意，所測試
      之問題及其方法又具專業可靠性時，該測謊結果，如就否認犯罪有不實之情緒
      波動反應，雖不能採為有罪判決之唯一依據，但非無證據能力，仍得供裁判之
      佐證，至其證明力如何，事實審法院自得依職權自由判斷（最高法院八十九年
      臺上字第二０一０號判決意旨可資參照）。本件告訴人丑○○係於戊○○送醫
      後始被通知到場，未親自見聞戊○○受有傷害之情節，證人丁○○、寅○○二
      人自警訊起迄甲○調查時止，均未見被告己○○、辛○○確有毆打被害人戊○○之明確指證，復依子○○、癸○○及壬○○等三名證人之證詞，堪認被告己○○係因勸架而去拉開扭打中之戊○○與庚○○二人，被告辛○○則係以其義
      肢將上揭二人撥開等情屬實，均已如前述，甲○認依卷內所附之其他證據資料
      ，尚不足獲得被告己○○及辛○○實有前開被訴傷害犯行之確切心證，自難僅
      憑被告己○○否認犯罪，及同案被告庚○○供稱被告己○○未毆打等情事，經
      測謊後均有不實之情緒波動反應，逕採為被告己○○、辛○○有罪判決之唯一
      依據。
    (六)綜之，本件經核閱全卷之證據資料，實無可資認定被告己○○及辛○○二人與
      同案被告庚○○間，有共同傷害被害人戊○○之犯意聯絡或行為分擔之其他證
      據，被害人戊○○固受有如前述之傷害，並致生肢體癱瘓之重傷結果，然尚不
      能僅憑被害人所受傷害之程度，遂遽令在場參與勸架之被告己○○、辛○○二
      人亦應同負刑法之傷害罪責，故被告己○○、辛○○二人堅詞否認有被訴之傷
      害犯行，均應堪以採信。此外，甲○復查無其他積極證據足資證明被告二人確
      有公訴意旨所指之傷害犯行，揆諸前揭之規定及判例意旨，本件不能證明被告
      己○○、辛○○二人犯罪，自應由甲○均為如主文第二項無罪之諭知。
據上論斷，應依刑事訴訟法第二百九十九條第一項前段、第三百條、第三百零一條第
一項前段，刑法第二百七十七條第二項、第四十七條、判決如主文。
本案經檢察官高俊申到庭執行職務
中      華      民      國      九十      年      四    月    二十七    日
                                臺灣板橋地方法院刑事第三庭
                                      法  官    陳志揚
右正本證明與原本無異。
如不服本判決，應於判決送達後十日內向甲○提出上訴狀 (應附繕本) ，上訴於
臺灣高等法院。
                                      書記官    陳慶樹
中      華      民      國      九十      年    五    月  十八    日
附錄本案論罪科刑法條條文：
刑法第二百七十七條
  傷害人之身體或健康者，處三年以下有期徒刑、拘役或一千元以下罰金。
  犯前項之罪因而致人於死者，處無期徒刑或七年以上有期徒刑；致重傷者，處三年
  以上十年以下有期徒刑。


司法院資訊處製作；財團法人民間司法改革基金會備份。
